臺灣臺北地方法院民事判決　　　　　　100年度簡上字第344號
上　訴　人　潘仁榮
被上訴人　　范立德
訴訟代理人　范慶生
上列當事人間請求損害賠償事件，上訴人對於中華民國100年6月
8日本院新店簡易庭100年度店簡字第248號第一審判決提起上訴
，本院判決如下：
    主  文
上訴駁回。
第二審訴訟費用由上訴人負擔。
    事實及理由
一、上訴人起訴主張：被上訴人於民國100年2月7日下午5時10分
    ，駕駛車號1521-ES號自用小客車，行經桃園機場第二航站
    平面近出口處時，因倒車時疏未注意後方來車，不慎撞擊伊
    所有之車號150-YM號營業小客車（下稱系爭營小客車），致
    系爭營小客車車體受損，而經送修後，支出必要修復費用新
    台幣(以下同)84,950元（含零件及烤漆部分共77,950元、拆
    裝工資7,000元)，另因修復期間不能營業，受有減少營收
    16,643元(即每日1,513元，送修及待料共11天計16,643元)
    之損失，爰依侵權行為法律關係提起本件訴訟，請求被上訴
    人給付101,593元及自起訴狀繕本送達翌日起至清償日止，
    按年息百分之5計算之利息等語。
二、被上訴人以伊就本件交通事故應負過失責任不爭執，已多次
    表達願意賠償，惟上訴人請求零件費用須折舊，另對原審所
    判決之費用均無異詞等語為辯。
三、原審為上訴人一部勝訴、一部敗訴之判決，判命被上訴人應
    給付上訴人47,581元，及自100年3月24日起至清償日止，按
    年息百分之5計算之利息（47,581元為零件費用29,900元、
    工資7,000元，以及停工損失10,591元，因上訴人未提起上
    訴而確定，不在本院審理範圍），上訴人就其敗訴部分不服
    ，提起上訴，其上訴聲明為：（一）原判決不利於上訴人部
    分廢棄。（二）被上訴人應再給付上訴人47,960元，及自
    100 年3月24日起至清償日止，按年息百分之5計算之利息。
    被上訴人則聲明：駁回上訴。
四、兩造不爭執事項
    被上訴人於100年2月7日17時10分駕駛車號1521-ES號自用小
    客車，行經桃園機場第二行廈西側平面停車場，北往南方向
    近出口處，因倒車時疏未注意後方來車，過失撞擊上訴人所
    有車號150-YM號營業小客車（下稱系爭營業小客車），造成
    系爭營業小客車車體受損。
五、本院之判斷
    上訴人主張被上訴人過失致其系爭營業小客車受損，應負零
    件費用，被上訴人對其侵權行為並無所爭，惟以零件需折舊
    計算等語置辯，是本件爭點厥為上訴人所有系爭營業小客車
    之修復是否需折舊？析述如下：
（一）按汽車、機車或其他非依軌道行駛之動力車輛，在使用中
      加損害於他人者，駕駛人應賠償因此所生之損害；又不法
      毀損他人之物者，被害人得請求賠償其物因毀損所減少之
      價額；又負損害賠償責任者，債權人得請求支付回復原狀
      所必要之費用，以代回復原狀，民法第191條之2前段、第
      196條、第213條第3項分別定有明文。所謂其物因毀損所
      減少之價額，非不得以修復費用為估定之標準。另按損害
      賠償，以填補損害，使被害人獲得完全賠償為最高原則。
      是物被毀損時，被害人除得依民法第 196  條請求賠償外
      ，並不排除民法第213條至第215條之適用。被害人此種選
      擇權，於向賠償義務人為選擇之意思表示後，原則上固應
      受其拘束。本件被上訴人因過失而毀損上訴人之車輛，即
      屬毀損其物，揆諸上開說明，上訴人自得請求被上訴人支
      付回復原狀所必要之費用，以代回復原狀，即被上訴人應
      賠償上訴人系爭營小客車因毀損所減少之價額。
（二）按所謂因毀損所減損之價額得以修復費用為估定之標準，
      但以必要者為限，如修理材料以新品換舊品，應予折舊（
      最高法院77年第9次民事庭會議決議參照）。查上訴人所
      有系爭營業小客車，因被上訴人駕駛汽車過失撞及而受損
      ，經送廠修理後，其修復零件費用部分為77,950元，有行
      照、駕照、車損照片、估價單在卷可考（見原審卷第5頁
      、第17至第23頁）。是上訴人依民法第191條之2、第196
      條之規定，請求被上訴人賠償系爭車輛因車禍所生之損害
      即減少之價額，自屬有據。又系爭營業小客車，出廠日係
      91 年12月，有行車執照可證（見原審卷第23頁），至100
      年2月7日事故發生時，已使用8年2月。則上開零件費用
      77, 950元，除其中之前保桿外皮18,000元註明「中古」
      不須折舊外，其餘以新零件更換舊零件折舊部分（包括重
      新烤漆部分），徵之一般社會通念，將因時間產生價值之
      貶損，應予折舊。參考行政院於86年12月30日臺八十六財
      字第52051號令修正發布之固定資產耐用年數表，運輸業
      用客車之耐用年數為4年，上訴人所有之營業小客車自當
      屬之，而依行政院臺（45）財字第4180號令發布之固定資
      產折舊率表，採定率遞減法計算折舊時，耐用年數4年者
      ，折舊率為每年千分之438，如採用定率遞減法折舊者，
      其最後1年之折舊額，加歷年折舊累計額，其總和不得超
      過該資產成本原額10分之9。則系爭營小客車使用年數已
      逾4 年，依上所述，扣除折舊後，上訴人就零件部分僅得
      請求10分之1（1－1/10＝9/10）之價額。依此計算，系爭
      車輛可修復部分及必須更新零件計59,950元（00000-0000
      0=59950），扣除折舊後之費用應為5,995元（59950×1/1
      0＝5995），加計無庸扣除之中古保險桿18,000元，系爭
      車輛之必要零件修復費用合計23,995元。原審雖判命此部
      分應給付被上訴人應給付29,900元，然因兩造均未上訴而
      告確定，上訴人主張被上訴人就修復零件部分應再給付47
       ,960元，即屬無據，應予駁回。
六、綜上所述，上訴人就零件費用部分，已無再請求被上訴人給
    付之權。上訴意旨指摘原判決不當，求予廢棄改判，為無理
    由，應予駁回。
七、本件事證已臻明確，兩造其餘攻擊防禦方法及所提證據，經
    斟酌，核與本件判決結果不生影響，爰不另一一論述，附此
    敘明。
八、據上論結，本件上訴為無理由，依民事訴訟法第436條之1第
    3項、第449條第1項、第78條，判決如主文。
中    華    民    國  100    年    11    月    22      日
                 民事第二庭    審判長法  官   李英豪
                                     法  官   鍾素鳳
                                     法  官   吳定亞
以上正本係照原本作成。
本件不得上訴。
中    華    民    國   100    年    11    月    22    日
                                     書記官   張婕妤